【裁判字號】    89,訴,1320
【裁判日期】    900409
【裁判案由】    損害賠償
【裁判全文】
臺灣高雄地方法院民事判決  八十九年度訴字第一三二○號
    原        告  三勝營造有限公司
    兼法定代理人  乙○○
    原        告  甲○○
    被        告  丙○
    訴訟代理人    王進勝律師
                  吳賢明律師
                  黃淑芬律師
右當事人間損害賠償事件，本院判決如左：
    主      文
原告之訴及其假執行之聲請均駁回。
訴訟費用由原告負擔。
    事      實
甲、原告方面：
一、聲明：求為判決：
  (一)被告應分別給付原告各新臺幣（下同）一百八十九萬四千元，及自起訴狀繕本送
    達翌日起至清償日止，按年息百分之五計算之利息。
  (二)訴訟費用由被告負擔。
  (三)原告願供擔保請准宣告假執行。
二、陳述：
  (一)原告甲○○係坐落於高雄縣橋頭鄉○○○段九三地號農地之共有人、其應有部分
    為一六七八五○分之五三九二五（下稱系爭林子頭土地），而被告丙○於民國八
    十六年八月十五日，以一千七百零七萬五千八百七十元之價金，購買原告甲○○
    上開應有部分三分之一之農地（下稱系爭農地），應有部分為一六七八五○分之
    一七九七五，而該買賣契約之連帶保證人為原告乙○○，被告除於訂約當日給付
    定金五百萬元外，餘款則於八十六年十二月三十一日給付。又因系爭農地乃一部
    買賣，依締約當時之法令，不可辦理移轉，故原告甲○○與被告約定：『尾款付
    清日，若政府法令尚未通過農業區可分割時，原告甲○○應出具文件予被告辦理
    預告登記』，原告甲○○並於八十七年一月二十三將辦理預告登記之相關印鑑及
    文書交予訴外人吳雨蒼代書，履行買賣契約之義務。詎被告因系爭農地地價下跌
    及金融風暴，無意履約，乃以原告甲○○未將文件交予被告辦理預告登記為由而
    解除契約，並分別於八十七年二月六日、三月六日對原告甲○○所有財產聲請假
    扣押、實施假扣押，且於八十七年四月十七日訴請原告甲○○、乙○○返還買賣
    價金。
  (二)原告甲○○為原告三勝營造有限公司（下稱三勝公司）之董事、而系爭買賣契約
    之連帶保證人即原告乙○○則為原告三勝公司董事長，於被扣實施假扣押前，原
    告信用均佳。被告明知原告甲○○以系爭林子頭土地，擔保原告三勝公司向訴外
    人臺灣土地銀行高雄分行借款二千六百萬元（借款期限為八十五年六月五日起至
    八十七年六月五日止，原告甲○○、乙○○均為連帶保證人），並分別設定第一
    、第二順位最高限額抵押權一千九百萬元及一千二百萬元；又原告三勝公司曾於
    八十六年十二月三十一日償還本金八百萬元，另於八十七年一月十三日請求訴外
    人臺灣土地銀行高雄分行將第二順位最高限額抵押權一千二百萬元減縮為二百四
    十萬元，並經高雄縣岡山地政事務所變更登記在案，若實施假扣押，原告將遭受
    損害等事實。竟於原告甲○○履行買賣契約之際，故意對系爭林子頭土地實施假
    扣押，致訴外人臺灣土地銀行高雄分行、高雄銀行股份有限公司及高雄市農會對
    原告收縮信用、緊縮銀根，要求收回所有借款，並採取法律追償程序，且對原告
    之定存單及存款金額主張抵銷，使原告周轉不靈、名譽受損。為此爰依民法第一
    百八十四條第一項、第二項及第一百九十五條第一項訴請被告應分別給付原告各
    一百八十九萬四千元。
  (三)對被告抗辯之陳述：
  被告對原告甲○○實施假扣押後，導致訴外人臺灣土地銀行高雄分行駁回原告三
    勝公司續約借款之請求，而原告乙○○為連帶保證人兼原告三勝公司董事長，亦
    受重大影響，若被告未實施假扣押，訴外人臺灣土地銀行未必不准原告三勝公司
    續約借款，資金調度亦不會出現問題。
  原告三勝公司於被告實施假扣押之前，於訴外人臺灣土地銀行高雄分行資金運轉
    正常，自八十七年三月二日起至五月二十日止，計入款約七百萬元，並無資金調
    度困難之情形。又原告三勝公司至八十七年七月十三日止，於訴外人臺灣土地銀
    行高雄分行之繳息亦屬正常。
  另保全程序依法並不公開，惟被告於實施假扣押前曾將此事告知原告乙○○，亦
    知原告乙○○不可能脫產，足證被告係以假扣押之手段，逼使原告甲○○就範。
    又系爭林子頭土地經縮減部分抵押金額後，尚設定最高限額抵押權二千一百六十
    萬元，而原告三勝公司亦欠訴外人臺灣土地銀行高雄分行一千八百萬元，被告縱
    實施假扣押亦無法取償，而原告乙○○曾請求被告不要實施假扣押，否則會信用
    破產，被告先同意以地易地，復又反對，顯見被告係故意實施假扣押。
  被告為不識字之老農，顯與事實不符。又系爭買賣契約簽訂時，被告兒女均有參
    與，被告係因系爭農地編於新市鎮計劃區為而購買之，嗣景氣不佳、土地跌價，
    而以契約無效為由，不願購買系爭農地。
三、證據：提出催告行使權利存證信函、催告提出預告登記文件存證信函、同意辦理
    預告登記及存證信函、本院八十七年度全字第三六一號假扣押裁定、假扣押聲請
    狀、延期清償函及同意書、借款償還申請書、本院八十七年度促字第六三一八七
    號及第六五七三○號支付命令及聲請書、本院民事執行處八十七年十二月十四日
    、十二月十六日、八十八年一月二十三日高敬民正八七執字第三一五九六號函、
    本院八十七年度拍字第六三一六號裁定、本院民事執行處八十七年、十一月三十
    日及十二月八日高敬民正八七執全字第三○四一號函、高雄銀行往來對帳單、本
    院八十七年度重訴字第二三一號民事判決、臺灣高等法院高雄分院八十七年度重
    上字第八三號民事判決、支票、高雄縣橋頭鄉公所八六橋鄉福字第二○五三二號
    函、高雄縣岡山地政事務所八七岡所一字第二一一四號函、土銀存摺、財產歸戶
    清單、施工情形表、建物所有權狀、使用執照、建物測量成果圖、土地所有權移
    轉登記書、變更登記事項登記卡、章程、財產目錄、查詢單、高雄銀行存款對帳
    單、土地登記謄本、、限期命起訴聲請狀、申請書、收據及通知函各一份、買賣
    契約書及驗收報告表各三份、土地所有權狀五份為證。
乙、被告部分：
一、聲明：求為判決如主文所示。
二、陳述：
  (一)被告於八十六年八月十五日向原告甲○○購買系爭農地，並付清所有價金，嗣因
    原告甲○○未將系爭農地移轉登記予被告，且無法辦理預告登記，被告方知系爭
    買賣契約有無效之原因，即依法訴請原告甲○○、乙○○返還價金，另依民事訴
    訟法第五百二十二條、第五百二十三條之規定，對原告甲○○之財產聲請假扣押
    ，被告所為全係保障自身利益，並無故意及過失，原告甲○○主張被告應負損害
    賠償責任，對於侵權行為之相關要件，應負舉證責任。
  (二)被告係針對原告甲○○之財產為假扣押，原告乙○○、三勝公司均非假扣押之相
    對人，自無因被告實施假扣押而受損害之可能。
  (三)原告甲○○、乙○○及三勝公司週轉不靈、跳票等情，係因原告三勝公司資金調
    度發生問題而致，與被告對原告甲○○施以單一財產之假扣押無涉，況被告聲請
    假扣押係保障自身權益，與原告信用無關。又金融機構對原告催收借款，全因原
    告屆期未能清償所致，並非實施假扣押之當然結果。
  (四)反對原告訴之追加。
三、證據：提出存證信函一紙為證，並聲請訊問證人吳雨蒼。
丙、本院依職權調取本院八十七年度重訴字第二三一號民事歷審卷、八十七年度全字
    第三六一號假扣押卷，並向臺灣土地銀行高雄分行、高雄銀行股份有限公司及高
    雄市農會函調原告借款記錄。
    理      由
甲、程序部分：
    按訴狀送達後，原告不得將訴變更或追加他訴，但請求之基礎事實同一者，不在
    此限，民事訴訟法第二百五十五條第一項第二款定有明文。查原告起訴原係主張
    依民法第一百八十四條第一項前段請求損害賠償，嗣於本院審理時，另行追加民
    法第一百八十四條第一項後段、第二項及同法第一百九十五條第一項之規定而為
    請求。因上開法律關係皆係本於被告實施假扣押之同一基礎事實而為主張，雖被
    告反對原告訴之追加，惟核之首揭法條，原告訴之追加自屬合法。
乙、得心證之理由：
一、原告起訴主張：原告甲○○係系爭林子頭土地所有權人，被告丙○於八十六年八
    月十五日，以一千七百零七萬五千八百七十元之價金，購買原告甲○○系爭林子
    頭土地應有部分三分之一之系爭農地，而該買賣契約之連帶保證人為原告乙○○
    ，被告除於訂約當日給付定金五百萬元外，餘款則於八十六年十二月三十一日給
    付。又因系爭農地乃一部買賣，依締約當時之法令，不可辦理移轉，故原告甲○
    ○與被告約定：『尾款付清日，若政府法令尚未通過農業區可分割時，原告甲○
    ○應出具文件予被告辦理預告登記』，原告甲○○並於八十七年一月二十三將辦
    理預告登記之相關印鑑及文書交予訴外人吳雨蒼代書，履行買賣契約之義務。詎
    被告因系爭農地地價下跌及金融風暴，無意履約，乃以原告甲○○未將文件交予
    被告辦理預告登記為由而解除契約，並對系爭林子頭土地實施假扣押，且訴請原
    告甲○○、乙○○返還買賣價金。又原告甲○○為原告三勝公司董事、而系爭買
    賣契約之連帶保證人即原告乙○○則為原告三勝公司董事長，於被告實施假扣押
    前，原告信用均佳，被告明知若實施假扣押，原告將遭受損害，竟故意對系爭林
    子頭土地實施假扣押，致訴外人臺灣土地銀行高雄分行、高雄銀行股份有限公司
    及高雄市農會對原告收縮信用、緊縮銀根，要求收回所有借款，並採取法律追償
    程序，且對原告之定存單及存款金額主張抵銷，使原告周轉不靈、信用及名譽受
    損。為此爰依民法第一百八十四條第一項、第二項及第一百九十五條第一項訴請
    被告應分別給付原告一百八十九萬四千元等語。
二、被告則以：被告於八十六年八月十五日向原告甲○○購買系爭農地，並付清所有
    價金，嗣因原告甲○○未將系爭農地移轉登記予被告，且無法辦理預告登記，被
    告方知系爭買賣契約有無效之原因，即依法訴請原告甲○○、乙○○返還價金，
    另依民事訴訟法第五百二十二條、第五百二十三條之規定，對原告甲○○之財產
    聲請假扣押，被告所為全係保障自身利益，並無故意及過失，原告甲○○主張被
    告應負損害賠償責任，對於侵權行為之相關要件，應負舉證責任。又被告係針對
    原告甲○○之財產為假扣押，原告乙○○、三勝公司均非假扣押之相對人，自無
    因被告實施假扣押而受損害之可能。另原告甲○○、乙○○及三勝公司週轉不靈
    、跳票等情，係因原告三勝公司資金調度發生問題而致，與被告對原告甲○○施
    以單一財產之假扣押無涉，況被告聲請假扣押係保障自身權益，與原告信用無關
    ，且金融機構對原告催收借款，全因原告屆期未能清償所致，並非實施假扣押之
    當然結果等語置辯。
三、查原告甲○○係系爭林子頭土地所有權人，被告丙○於八十六年八月十五日，以
    一千七百零七萬五千八百七十元之價金，購買原告甲○○系爭林子頭土地應有部
    分三分之一之系爭農地，而該買賣契約之連帶保證人為原告乙○○，被告除於訂
    約當日給付定金五百萬元外，餘款則於八十六年十二月三十一日給付。又因系爭
    農地乃一部買賣，依締約當時之法令，不可辦理移轉，故原告甲○○與被告約定
    ：『尾款付清日，若政府法令尚未通過農業區可分割時，原告蘇韻竹應出具文件
    予被告辦理預告登記』，原告甲○○並於八十七年一月二十三將辦理預告登記之
    相關印鑑及文書交予訴外人吳雨蒼代書，然被告以系爭契約業已解除為由，分別
    於八十七年二月六日、三月六日對系爭林子頭土地聲請假扣押、實施假扣押，且
    於八十七年四月十七日訴請原告甲○○、乙○○返還買賣價金，經臺灣高等法院
    高雄分院判決被告全部敗訴等情，有同意辦理預告登記及存證信函、本院八十七
    年度全字第三六一號假扣押裁定、假扣押聲請狀、本院八十七年度重訴字第二三
    一號民事判決、臺灣高等法院高雄分院八十七年度重上字第八三號民事判決、支
    票、土地所有權狀、土地登記謄本、收據及通知函、買賣契約書各一份在卷可稽
    ，並為兩造所不爭執，復經本院依職權調取上開民事假扣押、返還價金等案卷核
    閱屬實，堪信為真實。原告均主張：原告甲○○已履行系爭買賣契約之義務，被
    告卻因系爭農地地價下跌及金融風暴而無意履約，竟以契約業遭解除為由，對原
    告甲○○之系爭林子頭土地實施假扣押，致原告聲請續借款項均遭銀行拒絕，受
    害非輕等語，惟為被告所否認，而以前揭情詞置辯。
四、按『因故意或過失，不法侵害他人之權利者，負損害賠償責任。故意以背於善良
    風俗之方法，加損害於他人者亦同』；又『違反保護他人之法律，致生損害於他
    人者，負賠償責任。但能證明其行為無過失者，不在此限』，民法第一百八十四
    條第一項、第二項固分別定有明文。惟就民法侵權行為之相關規定觀之，原則上
    僅直接受損害者始得請求損害賠償，而間接受損害之人，除為被害人支出殯喪費
    、醫療費及增加生活需要費用之人（民法第一百九十二條第一項）；被害人負有
    法定扶養義務之人（民法第一百九十二條第二項）；被害人之父、母、子女及配
    偶（依民法第一百九十四條之規定，得請求非財產損害賠償）外，應不得主張任
    何權利，此限制之意旨在於不使賠償範圍過於擴大，漫無邊際，難予預計，以免
    加重行為人之負擔。查本件原告均主張：因遭被告實施假扣押，致受有損害等語
    ，惟本件被告係就原告甲○○之財產實施假扣押，假扣押之相對人僅亦列原告甲
    ○○一人等情，業經本院依職權調取本院八十七年度全字第三六一號、八十七年
    度執全字第四一九號等假扣押案卷核閱屬實，因原告乙○○、三勝公司並非假扣
    押之相對人，其財產亦無遭假扣押之執行，準此，縱原告甲○○、乙○○及三勝
    公司因被告實施假扣押之結果而受信用、名譽及週轉不靈之損害，其直接被害人
    應為原告甲○○，僅原告甲○○可主張侵權行為損害賠償請求權，而原告乙○○
    、三勝公司則屬間接受害人，依前開說明意旨，自不得向被告主張侵權行為損害
    賠償請求權之權利。從而，原告乙○○、三勝公司依民法第一百八十四條第一項
    、第二項及第一百九十五條第一項等侵權行為之相關規定，訴請被告應分別給付
    渠各一百八十九萬四千元及其法定遲延利息，即無理由，應予駁回。
五、又債權人就金錢請求欲保全強制執行者，固得聲請假扣押，但債權人聲請執行假
    扣押，是否應負侵權行為之責任，應以假扣押之本案訴訟判決確定之結果以為斷
    ；蓋本案判決如債權人勝訴確定，則其以假扣押保全強制執行之債權，即得受清
    償，自無侵權行為之可言；必債權人敗訴判決確定且須有故意或過失，始負侵權
    行為之責任，債務人方有損害賠償之請求權，最高法院七十八年度臺再字第三五
    號判決意旨參照。查被告以原告甲○○未將文件交予被告辦理預告登記為由而解
    除契約，並分別於八十七年二月六日、三月六日向本院對原告甲○○所有財產聲
    請假扣押、實施假扣押，復於八十七年四月十七日向本院訴請原告甲○○、乙○
    ○返還買賣價金，而該返還買賣價金之訴訟，經本院於八十七年七月十日判決原
    告甲○○全部敗訴，原告乙○○全部勝訴，嗣原告甲○○提起上訴，經臺灣高等
    法院高雄分院認被告解除契約並無理由，乃判決被告敗訴確定等情，亦經本院依
    職權調閱該相關卷宗核閱屬實。就此而論，由於被告聲請假扣押保全之返還價金
    請求權經判決敗訴確定而不存在，故被告對原告甲○○之財產聲請假扣押並無正
    當之權利，惟依前開判決意旨，被告此時並不當然即負民法侵權行為之損害賠償
    責任，原告甲○○須證明被告實施假扣押係出於故意或過失、且原告甲○○確因
    假扣押而受有損害及被告之假扣押行為與損害發生間存有相當之因果關係時，被
    告始負侵權行為損害賠償責任。經查：
  (一)系爭買賣契約第十六條約定：『尾款付清日，若政府法令尚未通過農業區可分割
    時，則乙方（即原告甲○○）出具文件給甲方（即被告）做預告登記』等情，有
    買賣契約書在卷可參。而此條文之由來，經代書吳雨蒼到庭證稱略以：被告給付
    五百萬元價金予原告甲○○後，乃請伊處理合約一事，因系爭農地買賣僅占原告
    系爭林子頭土地應有部分之三分之一，依農業發展條例（舊）規定無法辦理所有
    權移轉登記，故伊提議辦理預告登記，又因系爭買賣之標的金額高達一千七百餘
    萬，而持分無法辦理預告登記，伊乃告知買賣雙方須就整筆土地（指系爭林子頭
    土地與同一地號土地其他共有人之持分面積之總和）辦理預告登記，經雙方同意
    後方於合約上註明辦理預告登記。嗣原告甲○○固將辦理預告登記資料交付伊保
    管，惟因原告甲○○聲明僅能辦理三分之一（即系爭林子頭土地應有部分之三分
    之一），但三分之一根本無法辦理，且系爭林子頭土地亦屬持分土地，縱原告甲
    ○○將其持分所有權狀交付，亦不得辦理，故未辦理預告登記等語綦詳（詳本院
    九十年三月十四日言詞辯論筆錄）。是被告購買系爭農地雖不得辦理移轉登記，
    但為保權益，原告甲○○乃同意提供『高雄縣橋頭鄉○○○段九三地號』整筆土
    地之相關文件供被告辦理預告登記，惟因原告甲○○未依協議將整筆土地之相關
    資料提供予代書吳雨蒼，故被告遂聲請本院對系爭林子頭土地為假扣押之執行。
    就此而論，被告於實施假扣押之際，主觀上係基於保護自身權益之意思，以防系
    爭農地無法辦理預告登記，且將來無法移轉而求償無門；況任何權利之行使，不
    論保全程序或係訴訟程序，在未經實體判決確定前，其行使之初，總有相當之不
    確定性，只要存有相當事由足認其主觀上係出於行使權利之意思，即不可認行使
    權利者係出於故意或過失，因而在原告甲○○未舉證證明被告實施假扣押係出於
    故意或過失下，縱被告本案請求最終經判決全部敗訴確定，亦難因此即認被告實
    施假扣押係出於故意或過失，故被告所辯，應可採信。又原告甲○○雖稱：伊曾
    請求被告不要實施假扣押，且其與被告並無債權債務關係，被告仍實施之，顯有
    故意等語，惟依當時之客觀狀況而言，原告甲○○並未協助被告辦理預告登記，
    就被告之認知，原告甲○○並未履行系爭買賣契約之義務，被告為保全自身權利
    ，顯有實施假扣押之相當事由，而此假扣押之行使，非他人所可左右，在被告未
    同意原告甲○○之請求下，依前開理由，亦難認被告實施假扣押係出於故意，是
    原告甲○○之主張，並不可採。
  (二)原告甲○○另稱：被告實施假扣押之結果，致銀行緊縮銀根，造成伊信用受損，
    資金週轉困難等語。惟本院依職權向臺灣土地銀行高雄分行、高雄銀行股份有限
    公司及高雄市農會函查原告甲○○、乙○○及三勝公司之各項借貸情形，經各銀
    行回覆結果：原告三勝公司於八十五年六月五日邀同原告甲○○、乙○○為連
    帶保證人，向臺灣土地銀行高雄分行借款二千六百萬元，並由原告甲○○提供系
    爭林子頭土地擔保借款，分別設定第一、第二順位最高限額抵押權一千九百萬元
    及一千二百萬元；又原告三勝公司曾於八十六年十二月三十一日償還本金八百萬
    元，另於八十七年一月十三日請求訴外人臺灣土地銀行高雄分行將第二順位最高
    限額抵押權一千二百萬元減縮為二百四十萬元，並經高雄縣岡山地政事務所變更
    登記在案。原告三勝公司並於八十七年五月二十二日申請緩期清償，借款期限由
    八十七年六月五日展期至八十七年十二月四日，惟原告三勝公司自八十七年五月
    六日起即逾期未繳息，臺灣土地銀行高雄分行乃聲請拍賣抵押物；原告三勝公
    司計向高雄銀行股份有限公司借款二十四筆，而原告甲○○、乙○○為連帶保證
    人，除八十五年十月十八日、十一月四日分別借款八百九十五萬元、一千五百七
    十四萬八千七百元外，餘自八十七年五月五日起至八十七年九月二十八日止，計
    借款二十二筆，借款金額計九千八百四十萬六千二百八十九元，而上開借款自八
    十七年十月三日陸續到期，高雄銀行股份有限公司並自八十七年十月二十二日起
    開始進行法律追償；原告甲○○邀同原告乙○○為連帶保證人，分別於八十六
    年十二月十六日、八十七年八月二十四向高雄市農會借款一千八百五十萬元、八
    百五十萬元等情，有各該銀行、農會函及所附借款資料在卷可稽。就被告假扣押
    之日期及上開借款資料觀之，被告係於八十七年二月六日聲請就原告甲○○之財
    產為假扣押，本院並於同年三月六日查封原告所甲○○所有之系爭林子頭土地，
    在被告實施假扣押後，原告三勝公司自八十七年五月五日起尚可向高雄銀行股份
    有限公司借得款項合計九千八百四十萬六千二百八十九元，原告亦於八十七年八
    月二十四日向高雄市農會借款八百五十萬元，就借款之日期而言，並無原告甲○
    ○所稱：被告實施假扣押後，各往來銀行對原告甲○○、乙○○及三勝公司緊縮
    銀根之情形；且就渠借款之金額總數觀之，渠信用、名譽亦無受到影響；在貸得
    資金充足下，尚難認有資金週轉困難之情事。職此，原告甲○○主張伊受有上開
    損害等語，應與事實不符。
  (三)再就各銀行、農會對原告甲○○、乙○○及三勝公司進行法律追償程序觀之，其
    中高雄銀行股份有限公司自八十七年十月二十二日起聲請假扣押、臺灣土地銀行
    高雄分行自八十七年十一月聲請拍賣抵押物，高雄市農會自八十七年十二月三日
    起開始催告，離被告實施假扣押之日起已逾八月，因此期間內原告甲○○、乙○
    ○及三勝公司皆可貸得款項，並無被告實施假扣押後即進行追償，顯見原告甲○
    ○、乙○○及三勝公司縱受有損害，亦因渠無力清償貸款之故，並非被告實施假
    扣押所致，與被告實施假扣押之結果並無相當之因果關係。
  (四)縱上，原告甲○○不能證明被告實施假扣押係出於故意或過失，而原告甲○○並
    無因被告實施假扣押而受有損害，被告之假扣押行為與損害發生間益無相當之因
    果關係，故依首揭判決意旨，被告對原告甲○○自無庸負侵權行為之損害賠償責
    任。從而，原告甲○○依民法第一百八十四條第一項、第二項及第一百九十五條
    第一項等侵權行為之相關規定，訴請被告應分別給付一百八十九萬四千元及其法
    定遲延利息，即無理由，應予駁回。
六、原告之訴既均經駁回，其假執行之聲請即失所附麗，應併予駁回。
七、因本案事證已臻明確，兩造其餘主張陳述及所提之證據，均毋庸再予審酌，附此
    敘明。
八、結論：原告之訴均為無理由，依民事訴訟法第七十八條、第八十五條第一項前段
    ，判決如主文。
中      華      民      國    九十      年      四      月      九      日
                              臺灣高雄地方法院民事第一庭
~B法      官  方百正
右為正本係照原本作成。
如不服本判決，應於送達後廿日內，向本院提出上訴狀並表明上訴理由，如於本
判決宣示後送達前提起上訴者，應於判決送達後十日內補提上訴理由書（須附繕本）。
中      華      民      國    九十      年      四      月      九      日
~B法院書記官  蔡雅萍


司法院資訊處製作；財團法人民間司法改革基金會備份。
